【裁判字號】    98,司財管,70
【裁判日期】    990308
【裁判案由】    指定遺產管理人
【裁判全文】
臺灣士林地方法院民事裁定            98年度司財管字第70號
聲  請  人  乙○○
上列聲請人聲請指定被繼承人甲○○之遺產管理人事件，本院裁
定如下：
    主  文
選任財政部國有財產局臺灣北區辦事處為被繼承人甲○○之遺產
管理人。
准對被繼承人甲○○（男、民國24年7 月11日出生、身分證統一
編號：Ｚ000000000號、生前住臺北市○○區○○路75號、民國98
年7 月17日死亡）之大陸地區以外繼承人為承認繼承之公示催告
。
被繼承人甲○○之大陸地區以外繼承人，應自前項公示催告最後
登載新聞紙之日起壹年內承認繼承，上述期限屆滿，無繼承人承
認繼承時，被繼承人甲○○之遺產，於清償債權並交付遺贈物後
，如有剩餘即歸屬國庫。
聲請程序費用由被繼承人甲○○之遺產負擔。
    理  由
一、按繼承開始時，繼承人有無不明，而無親屬會議或親屬會議
    未於一個月內選定遺產管理人者，利害關係人得聲請法院選
    任遺產管理人，並由法院依公示催告程序，定6 個月以上之
    期限，公告繼承人，命其於期限內承認繼承，民法第1177條
    、第1178條第1 項、第2 項規定甚明。
二、本件聲請意旨略以：聲請人與被繼承人甲○○為臺北縣林口
    鄉○○段1077地號土地之共有人，被繼承人甲○○於98年7
    月17日死亡，其無繼承人，又親屬會議並未於一個月內選定
    遺產管理人，茲因有第三人欲購買1077號土地，為此聲請准
    予選任被繼承人甲○○之遺產管理人等語，並提出繼承系統
    表、除戶戶籍謄本、臺北縣林口鄉○○段1077地號不動產登
    記謄本等件為證。
三、經查，聲請人主張其與被繼承人係臺北縣林口鄉○○段1077
    地號之土地共有人，被繼承人於98年7 月17日死亡，已據提
    出上開證據資料為證，堪信為真正，則聲請人為上開土地共
    有人，自有法律上之利害關係，得為本件聲請，合先敘明。
    又被繼承人甲○○無其他合法繼承人，有繼承系統表、戶籍
    謄本、被繼承人除戶謄本可憑，並據聲請人到院陳明可參（
    見本院99年2 月9 日非訟事件筆錄），確有選任遺產管理人
    必要。本院考量財政部國有財產局為管理國家財政之法定機
    關，確實具有相當之公信力，且被繼承人之遺產於公示催告
    程序後無人承認繼承，依法即歸屬國庫，而本院函詢財政部
    國有財產局臺灣北區辦事處對聲請人聲請選任其為遺產管理
    人乙事具體表示意見，該處回復請秉權卓處，有財政部國有
    財產局臺灣北區辦事處99年2 月24日台財產北接字第099000
    4742號函附卷可稽，本院因認以選任財政部國有財產局臺灣
    北區辦事處為被繼承人甲○○之遺產管理人為適妥，並依法
    為承認繼承之公示催告。
四、依非訟事件法第157 條，裁定如主文。
五、如不服本裁定，應於裁定送達後10日內，以書狀向本院提出
    抗告狀，並繳納抗告費新臺幣1,000元。
中    華    民    國    99    年    3     月    8     日
                  家事庭司法事務官

司法院資訊處製作；財團法人民間司法改革基金會備份。
